# 关于租户用字画抵租金的问题

提问人：托克 时间：2020-09-16 10:33:10
请教各位老师，租户不直接支付租金，而是采用每月固定上交一定数量字画的形式来抵扣租金，请问这种情况使字画入账，借方做什么科目较为合适呢？（固定资产、存货...？）
因为后续还有处置这些字画（例如出售，馈赠等），可能涉及损益的情况。谢谢各位老师了~

回答人：chenyiwei
取决于取得字画后的持有意图，例如从事字画交易、贸易的企业可作为存货；其他企业一般作为其他流动/非流动资产。参考：《瑞华研究 2010 ～ 2019 汇编》之“问题1-1-24（会所外购工艺品、收藏品的会计处理）”。
由于是租户以字画抵租金，因此这类似于收入准则中的非货币性对价（虽然该交易本身属于租赁准则的规范范围，但在对非货币性对价方面的计量可以参照收入准则）。原则上按照该字画本身的公允价值进行初始计量；如果无法合理确定该字画于取得时的公允价值的，可以按照周边同类房地产出租的市场公允租金水平作为其入账价值的确定依据。